臺灣臺北地方法院刑事判決　　　　　　　　　　　　九十三年度簡上字第二八七號
　　上　訴　人　臺灣臺北地方法院檢察署檢察官
　　被　　　告　乙○○
右列上訴人因被告傷害案件，不服本院九十三年度簡字第二三０八號中華民國九十三
年十月十二日第一審判決（起訴案號：臺灣臺北地方法院檢察署九十三年度偵字第一
三二一一號四七三號），提起上訴，本院管轄之第二審合議庭判決如左：
    主  文
上訴駁回。
    事  實
一、乙○○前於民國九十二年間因偽造文書案件，經臺灣板橋地方法院九十二年度簡
    字第五０四號刑事簡易判決判處有期徒刑三月，如易科罰金以三百元折算一日確
    定，甫於九十三年五月十日易科罰金執行完畢。竟猶不知悛悔，於九十三年六月
    十七日十六時三十分許，在臺北市○○區○○路二段三一一巷三十號李敏蕙住處
    ，因與甲○○之夫同居而產有一子之感情糾紛，與甲○○發生口角，竟基於傷害
　　人身體之犯意，徒手與甲○○互毆，致甲○○受有臉部瘀傷三×一公分、左大腿
　　瘀傷二×二公分、左小腿瘀傷二×二公分、右大腿瘀傷三×三公分、右小腿瘀傷
　　二×二公分之普通傷害。
二、案經被害人甲○○訴由台北市政府警察局中正第二分局報告臺灣臺北地方法院檢
    察署檢察官偵查聲請簡易判決處刑。
    理  由
一、訊據被告乙○○矢口否認有何上開時地傷害告訴人甲○○之犯行，辯稱：伊未出
    手毆打告訴人云云。然查：右揭事實，業據告訴人於警訊、偵查及本院原審調查
    時到庭指訴綦詳，核與證人王智洪即告訴人之夫於九十三年七月十六日警訊中證
    述：「兩人（指告訴人及被告）因為吃醋互相毆打，告訴人有受傷、被告沒有，
    被告有毆打告訴人，並用家中一些物品丟告訴人，告訴人身上的傷是被告所造成
    。」（見偵卷第十三頁）等語相符。證人王智洪雖於本院九十三年九月二十九日
    調查時到庭改證稱警訊筆錄不實在云云，惟衡諸其曾為被告之同居人，二人又育
    有一子，其等關係之密切非比尋常，證人王智洪原於警訊中之證詞殊無挾嫌誣陷
    被告之理，是其於本院原審調查時之證述，無非事後迴護被告之詞，不足採信，
    從而，證人王智洪於警訊中之證詞，較為真實而可採。此外，復有臺北市立和平
    醫院診斷書一紙在卷（見偵查卷宗第十五頁）可稽，是案發當日告訴人確係遭被
    告毆打之事實，至為明白。綜上所述，被告前揭所辯，顯係事後卸責之詞，委無
    足採。本件事證已臻明確，被告犯行洵堪認定。
二、核被告所為，係犯刑法第二百七十七條第一項之傷害罪。另被告曾犯有如事實欄
　　所述之偽造文書案件，經臺灣板橋地方法院以九十二年度簡字第五０四號刑事簡
    易判決判處有期徒刑三月確定，並於九十三年五月十日易科罰金執行完畢，此有
    臺灣高等法院被告全國前案紀錄表一份在卷可證，其於五年之內，再犯本件有期
　　徒刑以上之罪，係屬累犯，應依刑法第四十七條之規定加重其刑。原審認被告罪
    證明確，因而援引刑事訴訟法第四百四十九條第一項但書、第三項，刑法第二百
    七十七條第一項、第四十七條、第四十一條第一項前段，罰金罰鍰提高標準條例
    第一條前段、第二條，量處被告有期徒刑四月，並諭知易科罰金之折算標準，經
    核認事用法均無不合，量刑亦屬妥適，上訴人上訴意旨，認量刑過輕，指摘原判
    決不當，為無理由，應予駁回。
據上論斷，應依刑事訴訟法第四百五十五條之一第一項、第三項、第三百六十八條，
判決如主文。
本案經檢察官李建論到庭執行職務
中　　　華　　　民　　　國　　九十三　　年　　十二　　月　　　二十二　　日
                                      臺灣臺北地方法院刑事第四庭
                                          審判長法  官
                                                法  官
                                                法  官
右正本證明與原本無異。
如不服本判決，應於判決送達後十日內，向本院提出上訴狀。
                                          書記官 張漪蕙
中　　　華　　　民　　　國　　九十三　　年　　 十二 　　月　　　八　　　日
附錄本案論罪科刑法條全文
中華民國刑法第二百七十七條
(普通傷害罪)
傷害人之身體或健康者，處三年以下有期徒刑、拘役或一千元以下罰金。
犯前項之罪因而致人於死者，處無期徒刑或七年以上有期徒刑；致重傷者，處三年以
上十年以下有期徒刑。
